【裁判字號】    95,訴,11741
【裁判日期】    951229
【裁判案由】    侵權行為損害賠償
【裁判全文】
臺灣臺北地方法院民事判決             95年度訴字第11741號
原      告  丙○○
訴訟代理人  張菊芳律師
被      告  乙○○
被      告  甲○○
上列當事人間侵權行為損害賠償事件，經本院刑事庭裁定移送，
本院於中華民國九十五年十二月十五日言詞辯論終結，判決如下
：
    主  文
被告應連帶給付原告新台幣參拾萬元，及自民國九十五年十一月
二十二日起至清償日止按年息百分之五計算之利息。
原告其餘之訴駁回。
訴訟費用由被告連帶負擔百分之十五；餘由原告負擔。
本判決第一項於原告以新台幣壹拾萬元供擔保後，得假執行。
原告其餘假執行之聲請駁回。
    事實及理由
甲、原告主張：
一、被告甲○○與原告原係夫妻關係（二人業於民國94年6月29
    日協議離婚）。詎被告甲○○、乙○○分別基於通姦及相姦
    之概括犯意，自93年9月1日起（被告甲○○與原告婚姻關係
    存續中）連續發生性行為多次，被告乙○○並因而93年12月
    間受孕，94年9月8日產下一子林淵庭。嗣經原告於94年12月
    6日請領其女林芊芸之戶籍謄本時，發現被告甲○○曾於同
    年9月30日認領林淵庭為長男，始悉上情。
二、被告甲○○欺瞞原告，誆以個性不合為由執意與原告協議離
    婚，原告身心嚴重受創，難以平復，請求被告應連帶賠償給
    付新台幣（下同）2,000,000元，以資慰藉於萬一。
三、原告不可能會允許在婚姻關係存續中被告兩人的出軌行為，
    本件原告是受害者。
四、刑事部分已經判決確定。被告就提出所得的部分薪資超過實
    領，被告甲○○是今年11月30離職，貸款是11月20日，被告
    甲○○是臨訟去減少財產且其正值壯年，應該有謀生能力。
    支付小孩的扶養費是根據離婚協議書的約定，在95年3月就
    沒有給付，被告雖然有卡債，但被告已經享受消費。
五、聲明：（一）被告應連帶給付原告2,000,000元，並自起訴
    狀繕本送達翌日起至清償日止，按年息百分之五計算之利息
    。（二）前項請求，願供擔保請准為假執行之宣告。
乙、被告則分別以下列辯詞置辯：
一、被告甲○○部分：
（一）伊沒有辦法還這麼多錢，伊與原告是協議離婚，有寫離婚
      協議書，雖沒有寫到原告不再追究，但有口頭講到不再追
      究，惟事後原告又為了錢再追究，伊與原告間有一位小孩
      ，伊剛剛被公司遣散，之前都有在工作，之前都有再給付
      原告贍養費每月9,000元，到今年3份開始沒有給付是因為
      原告不讓伊探視小孩，為了要負贍養費伊還是借信用貸款
      。
（二）原告當初都知道伊與被告乙○○的關係，且也有看過照片
      。
（三）11月20日貸款的事情，是因為要易科罰金才貸款的。小孩
      的費用，伊也有貸款來支付。但是連小孩都不讓給我看。
      當初會簽離婚協議書是因為小孩在原告手裡。原告要脅伊
      的，離婚協議書是原告提出來的。
二、被告乙○○部分：伊薪水實領42,000元，可是伊每個月需要
    給付銀行協商機制的一萬七千多元，且還要撫養一位小孩保
    母費17,000元，剩下的七千多元還要供養小孩的日常用品及
    飲食。
三、聲明：原告之訴及假執行之聲請均駁回。
丙、兩造不爭執之事實：原告與被告甲○○業於94年6月29日協
    議離婚。
丁、得心證之理由：
一、本件原告主張被告二人於93年9月1日起，在台北縣中和市○○路241號9樓之8，連續發生性行為多次，被告乙○○並因
    而於94年12月間受孕，於94年9月8日產下一子林淵庭，刑事
    部分，業經本院判處被告二人有期徒刑三月確定之事實，業
    據其提出台灣台北地方法院檢察署檢察官聲請簡易判決處刑
    書影本為證，並有本院依職權調取本院95年度簡字第2707號
    被告妨害家庭刑事卷宗核閱屬實，雖被告辯稱原告對於渠等
    通姦行為早知情，並請求兩造測謊云云，惟為原告所否認，
    且按測謊是否有證據能力，已有爭議，測謊結果非得為證據
    資料，且不得為認定事實之唯一證據，然被告此外並無法舉
    出其證據證明，本院認無測謊之必要，被告所辯不足採。
二、又查原告主張被告二人出軌行為及被告甲○○欺瞞原告，誆
    以個性不合為由執意與原告協議離婚，原告身心嚴重受創，
    難以平復，請求被告應連帶賠償2,000,000元非財產上損害
    部分，被告甲○○雖辯稱在離婚協議中，原告有口頭答應不
    再追究云云，惟為原告所否認，且查原告係於94年12月6日
    請領戶籍謄本時，發現被告甲○○曾認領林淵庭後，始知被
    告二人通姦一事，又如何在94年6月29日離婚協議時即向被
    告甲○○口頭表示不再追究二人通姦行為，是以被告甲○○
    所辯不可採。
三、按不法侵害他人之身體、健康、名譽、自由、信用、隱私、
    貞操，或不法侵害其他人格法益而情節重大者，被害人雖非
    財產上之損害，亦得請求賠償相當之金額。民法第195條第1
    項前段定有明文。被告二人在原告與被告甲○○婚姻關係中
    發生性行為，已如前述，依一般社會通念，已足以破壞原告
    夫妻間共同生活之圓滿及幸福，顯已對於原告基於配偶關係
    之身分法益構成不法之重大侵害，揆諸前開規定，被告自應
    負侵權行為之損害賠償責任。故本院審酌原告為高商畢業，
    現有工作，薪水為35,000元，原告與被告甲○○所生女兒現
    由原告撫養中，95年3月起，被告甲○○未給付贍養費，被
    告二人在原告與被告甲○○婚姻關係中發生性行為，且被告
    丙○○並因此受孕，原告在精神上必受極大之痛苦及震撼，
    另被告甲○○為專科學校畢業，95年11月30日以前薪水為
    33,000至35,000元間，惟須支付房租及信用貸款（有離職證
    明書、租賃契約、貸款契約書影本可稽）；被告丙○○為大
    學畢業，工作薪水為42,000元，惟每月須支付銀行協商之
    17,000元（有協議書影本附卷可憑），尚須撫養其子林淵庭
    等兩造實際情況，及身分、地位，認原告請求2,000,000元
    ，尚屬過高，應予核減為300,000元，方屬公允。
四、綜上所述，原告依侵權行為法律關係，請求被告二人連帶
    給付原告300,000元及起訴狀繕本送達翌日即95年11月22日
    起至清償日止，按年息百分之五計算之利息之範圍內，為有
    理由，應予准許，逾此部分，則無理由，應予駁回。
五、原告陳明願供擔保，聲請宣告假執行，經核其勝訴部份，合
    於法律之規定，爰酌定相當之擔保金額宣告之；其餘假執行
    之聲請，因訴之駁回而失所依附，不予准許。
六、因本案事證已臻明確，兩造其餘主張陳述及所提之證據，經
    審酌後，認與本判決結果無影響，爰不一一論駁，附此敘明
    。
戊、結論：本件原告之訴，為一部有理由，一部無理由，並依民
    事訴訟法第79條、第85條第2項、第390條第2項，判決如主
    文。
中    華    民    國    95    年    12    月    29    日
                  民事第二庭    法  官  黃雯惠
以上正本係照原本作成。
如對本判決上訴，須於判決送達後20日內向本院提出上訴狀。
中    華    民    國    95    年    12    月    29    日
                                書記官  林玗倩


司法院資訊處製作；財團法人民間司法改革基金會備份。
